【裁判字號】    99,審訴,106
【裁判日期】    990629
【裁判案由】    違反毒品危害防制條例
【裁判全文】
臺灣新竹地方法院刑事宣示判決筆錄     99年度審訴字第106號
公  訴  人  臺灣新竹地方法院檢察署檢察官
被      告  乙○○
指定辯護人  本院公設辯護人甲○○
上列被告因違反毒品危害防制條例案件，經檢察官提起公訴（99
年度毒偵字第13號、第145 號、第253 號、第486 號），經本院
合併審理後，檢察官聲請改依協商程序而為判決，本院於中華民
國99年6 月29日下午4 時在本院刑事第8 法庭宣示判決，出席職
員如下：
                        法  官  魏瑞紅
                        書記官  李佩玲
                        通  譯  陳純蓁
法官起立朗讀判決主文、犯罪事實要旨、處罰條文、附記事項及
告以上訴限制、期間並提出上訴狀之法院，且諭知記載其內容：
一、主  文
乙○○施用第一級毒品，累犯，處有期徒刑捌月，扣案之海洛因
陸包（驗餘淨重共計零點壹陸公克），均沒收銷燬之；又施用第
二級毒品，累犯，處有期徒刑伍月，扣案之甲基安非他命貳包（
毛重共計零點捌柒公克），均沒收銷燬之；又施用第一級毒品，
累犯，處有期徒刑捌月；又施用第二級毒品，累犯，處有期徒刑
伍月；又施用第一級毒品，累犯，處有期徒刑捌月；又施用第二
級毒品，累犯，處有期徒刑伍月，扣案之甲基安非他命壹包（毛
重零點伍公克），沒收銷燬之，吸食器壹組、玻璃球個，均
沒收之；又施用第一級毒品，累犯，處有期徒刑捌月，扣案之海
洛因壹包（毛重零點公克），沒收銷燬之；又施用第二級毒品
，累犯，處有期徒刑伍月。應執行有期徒刑年伍月。扣案之海
洛因陸包（驗餘淨重共計零點壹陸公克）、海洛因壹包（毛重零
點公克）、甲基安非他命包（毛重共計壹點貳貳公克），均
沒收銷燬之，吸食器壹組、玻璃球個，均沒收之。
二、犯罪事實要旨：
（一）乙○○前於民國93年間，因持有第一級、第二級毒品案
      件，經本院以93年度訴字第336 號判決判處拘役50日、50
      日，定執行刑拘役100 日確定；又於同年間因3 犯施用
      毒品案件，經臺灣高等法院以93年度上訴字第2830號判決
      判處有期徒刑11月、9 月，定執行刑1 年6 月確定；復
      於95年間因搶奪案件，經同法院以95年度上訴字第868 號
      判決判處有期徒刑10月確定；另因4 犯施用第一、二毒
      品案件，經本院以94 年 度訴字第431 號判決判處有期徒
      刑10月、8 月，定執行刑1 年6 月確定（、嗣經本院
      以96年度聲減字第1741號裁定分別減為有期徒刑5 月又15
      日、4 月又15日、5 月，併定應執行有期徒刑1 年2 月確
      定，則減為有期徒刑5 月、4 月， 定應執行有期徒刑9
      月確定），上開各罪接續執行後，於97年4 月1 日縮刑期
      滿執行完畢。
（二）乙○○前於88年間因初犯施用毒品案件，經臺灣花蓮地方
      法院以88年度毒聲字第201 號裁定送觀察勒戒，因無繼續
      施用毒品之傾向，於88年5 月18日執行完畢釋放，並經臺
      灣花蓮地方法院檢察署檢察官以88年度偵字第1321號為不
      起訴處分確定；復於90年間，因2 犯施用毒品案件，經本
      院以90年度毒聲字第1847號裁定送觀察勒戒，因無繼續施
      用毒品之傾向，於91年2 月22日執行完畢釋放，並經臺灣
      新竹地方法院檢察署檢察官以91年度毒偵緝字第26號為不
      起訴處分確定。
（三）詎其仍不知戒斷毒癮，仍基於施用第一級毒品海洛因及第
      二級毒品甲基安非他命之犯意，分別於下列時、地再次施
      用毒品：
    １、98年12月10日上午4 、5 時許，在新竹市○區○○街19
        6 巷5 號3 樓住處內，以將第一級毒品海洛因摻入香菸
        內再點燃香菸吸食之方式、以將第二級毒品甲基安非他
        命置於玻璃球內點火燒烤吸食煙氣之方式，分別施用第
        一級毒品海洛因、第二級毒品甲基安非他命各1 次。嗣
        於同日上午8 時許，在新竹市○○路與城北街口為警查
        獲，並扣得第一級毒品海洛因6 包（驗餘淨重共計0.16
        公克）《原起訴書所載為7 包，其中1 包未發現含法定
        毒品成分，驗餘淨重0.31公克， 有法務部調查局99年1
        月20日調科壹字第09923001770 號濫用藥物實驗室鑑定
        書1 份在卷可參，見99年度毒偵字第13號偵查卷第70頁
        》、第二級毒品甲基安非他命2 包（毛重共計0.87公克
        ），而查知上情。
    ２、99年1 月15日凌晨0 時許在警局採尿時起往前回溯26、
        96小時內之某時，在不詳地點，以將第一級毒品海洛因
        摻入香菸內再點燃香菸吸食之方式、以將第二級毒品甲
        基安非他命置於玻璃球內點火燒烤吸食煙氣之方式，分
        別施用第一級毒品海洛因、第二級毒品甲基安非他命各
        1 次。嗣於99年1 月14日晚上11時30分許，為警在新竹
        市○區○○街196 巷5 號3 樓查獲。
    ３、99年1 月19日下午6 時許在警局採尿時起往前回溯26、
        96小時內之某時，在不詳地點，以將第一級毒品海洛因
        摻入香菸內再點燃香菸吸食之方式、以將第二級毒品甲
        基安非他命置於玻璃球內點火燒烤吸食煙氣之方式，分
        別施用第一級毒品海洛因、第二級毒品甲基安非他命各
        1 次。嗣於99年1 月19日下午5 時25分許，在新竹市○
        區○○街196 巷5 號3 樓為警查獲，並扣得第二級毒品
        甲基安非他命1 包（毛重0.35公克）、吸食器1 組、玻
        璃球3 個等物。
    ４、99年2 月5 日晚上11時許在警局採尿時起往前回溯26、
        96小時內之某時，在不詳地點，以將第一級毒品海洛因
        摻入香菸內再點燃香菸吸食之方式、以將第二級毒品甲
        基安非他命置於玻璃球內點火燒烤吸食煙氣之方式，分
        別施用第一級毒品海洛因、第二級毒品甲基安非他命各
        1 次。嗣於99年2 月5 日晚上11時許，在新竹市○○路
        與自由路口為警查獲，並扣得第一級毒品海洛因1 包（
        毛重0.3 公克），始查悉上情。
三、處罰條文：
    毒品危害防制條例第10條第1 項、第2 項、第18條第1 項前
    段，刑法第11條、第47條第1 項、第51條第5 款、第38條第
    1 項第2款。
四、協商判決除有刑事訴訟法第455條之4第1項第1款於本訊問程
    序終結前，被告撤銷協商合意或檢察官撤回協商聲請者；第
    2款被告協商之意思非出於自由意志者；第4款被告所犯之罪
    非第455條之2第1項所定得以協商判決者；第6款被告有其他
    較重之裁判上一罪之犯罪事實者；第7 款法院認應諭知免刑
    或免訴、不受理者情形之一，及違反同條第2 項「法院應於
    協商合意範圍內為判決；法院為協商判決所科之刑，以宣告
    緩刑或2 年以下有期徒刑、拘役或罰金為限」之規定者外，
    檢察官與被告、辯護人均不得上訴。
五、如有前項得上訴之情形，得自收受宣示判決筆錄送達之日起
    10日內，向本院提出上訴書狀，上訴於第二審法院。
中    華    民    國    99    年    6     月    29    日
                        刑事第九庭  書記官  李佩玲
                                    法  官  魏瑞紅
以上正本證明與原本無異。
                                    書記官  李佩玲
中    華    民    國    99    年    6     月    30    日
附錄論罪科刑法條：
毒品危害防制條例第10條
施用第一級毒品者，處 6 月以上 5 年以下有期徒刑。
施用第二級毒品者，處 3 年以下有期徒刑。

司法院資訊處製作；財團法人民間司法改革基金會備份。
